臺灣高雄地方法院刑事判決　　　　　　 94年度簡上字第265號
上訴人即被告　甲○○　男　32歲（民國61年7月29日生）
上列上訴人因違反臺灣地區與大陸地區人民關係條例案件，不服
臺灣高雄地方法院高雄簡易庭94年度簡字第1039號，中華民國94
年3 月22日第一審簡易判決（聲請簡易判決處刑書案號：臺灣高
雄地方法院檢察署93年度偵字第25444 號），提起上訴，本院管
轄之第二審合議庭判決如下：
    主  文
上訴駁回。
    事  實
一、甲○○平日在市場內販賣五金、抹布等物，明知唐六秀係大
　  陸地區福建省之人民，因探親獲准來臺，並未經許可在臺工
    作，竟自民國（下同）93年11月底某日起，至同年12月中某
    日止，僱用唐六秀為其販賣五金、抹布之工作，並以提供其
    三餐及住宿作為工作之報酬。嗣於93年12月18日11時30 分
    在高雄市○○區○○街67巷1 號為警查獲。
二、案經高雄市政府警察局鼓山分局移送台灣高雄地方法院檢察
    署檢察官聲請簡易判決處刑。
    理  由
一、按被告以外之人於審判外之言詞或書面陳述，除法律有規定
    者外，不得作為證據；又被告以外之人於偵查中向檢察官所
    為之陳述，除顯有不可信之情況外，得為證據；另被告以外
    之人於審判中有滯留國外或所在不明而無法傳喚者，其於檢
    察事務官、司法警察官或司法警察調查中所為之陳述，經證
    明具有可信之特別情況，且為證明犯罪事實之存否所必要者
    ，得為證據；此刑事訴訟法第15 9條第1 項、第159 條之1
    第2 項、第159 條之3 第3 款分別定有明文。經查本件證人
    唐六秀前於偵查中向檢察官所為之證述內容亦無顯不可信之
    情況，且其目前已經遭遣返大陸地區無法傳喚，其於警訊中
    向司法警察所為之言詞陳述，係於案發後所為其當時記憶清
    悉，應具有可信之特別情況，且為證明本件被告犯罪事實之
    存否所必要，核之上開說明，自均有證據能力，而得為作本
    件之證據，先此敘明。
二、訊之被告甲○○矢口否認有何上開僱用大陸地區人民唐六秀
    工作之犯行，辯稱因伊友人即唐六秀之先生乙○○無地方可
    住至伊住所暫住，唐六秀隨乙○○住在伊住處，伊有時去市
    場時，唐六秀會跟去逛逛云云。惟查，本件被告於警訊中已
    坦承僱用大陸人士唐六秀在高雄市不特定地點販賣五金及抹
    布，負責幫伊推輪椅及端要賣的東西等語（見警卷第2 頁背
    面）；且證人唐六秀於警訊時證述稱：其自93年11月底開始
    幫被告販賣抹布、五金等物，都是在高雄市○○○街道，幫
    被告推輪椅及端要賣之物，被告供其三餐及住所等語（見警
    卷第3 頁背面）；復於偵查中證述稱：被告提供伊三餐及住
    宿，伊則與被告外出販賣五金及抹布，1 週約3 次，1 日約
    12小時以上等語（見偵卷第10頁），且證人乙○○於本院審
    理中亦證述稱：唐六秀曾向伊表示有幫被告賣東西等語（見
    審卷第47頁），參之證人乙○○、唐六秀既均與被告為朋友
    關係且暫住被告家中，顯見其間關係非淺，上開證人2 人應
    無構詞誣陷被告之必要，其2 人所證述之內容應可採信，被
    告所辯無非卸責之詞不足採信；從而，罪證明確，被告犯行
    堪以認定。
三、核被告所為，係違反臺灣地區與大陸地區人民關係條例第15
    條第4 款之規定，應依同法第83條第1 項之規定論處。本件
    原審審酌政府制定臺灣地區與大陸地區人民關係條例之目的
    ，除為了保護臺灣地區人民就業，以持續增進社會及經濟發
    展外，亦係基於考量兩岸政府或人民交流現狀，避免彼岸人
    民在臺非法就業，有損國家安全利益，被告未經許可聘僱大
    陸地區人民工作，影響主管機關對於大陸地區人民聘僱之管
    理，並減損我國勞工就業機會，於社會秩序之維持及就業競
    爭之公平性，均有危害，惟念其僱用之人數僅有1 人，對社
    會所生之危害尚小等一切情狀，量處被告拘役30日，並諭知
    易科罰金之折算標準。本院認原審認事用法，均無違誤，量
    刑亦屬允當。上訴人否認犯罪，提起上訴，指摘原判決不當
    ，為無理由，應予駁回。
據上論斷，應依刑事訴訟法第455 條之1 第1 項、第3 項、第36
8 條，判決如主文。
中　　華　　民　　國　　94　　年　　7 　　月　　25　　日
                  刑事第六庭    審判長法　官  蔡國卿
                                      法  官  楊筑婷
                                      法  官  林俊寬
以上證明與原本無異。
不得上訴。
中　　華　　民　　國　　94　　年　　7 　　月　　25　　日
                                      書記官  蔡淑貞
